【裁判字號】    98,交聲,895
【裁判日期】    980507
【裁判案由】    違反道路交通管理處罰條例聲明異議
【裁判全文】
臺灣桃園地方法院交通事件裁定         98年度交聲字第895號
原處分機關  交通部公路總局新竹區監理所
異  議  人  甲○○
即受處分人
上列異議人因違反道路交通管理處罰條例案件，不服原處分機關
交通部公路總局新竹區監理所中華民國98年3 月4 日壢監裁字第
裁53-C00000000號裁決，向本院聲明異議，本院裁定如下：
    主  文
異議駁回。
    理  由
一、原處分意旨略以：異議人即受處分人甲○○，於民國98年1
    月3日下午6 時35分許駕駛車牌號碼AXZ-133號重型機車，行
    經臺北縣中和市○○路與民樂路口，因「紅燈左轉（自中正
    路往北方向左轉民樂路往西方向行駛）」之違規行為，為臺
    北縣政府警察局中和分局員山派出所員警當場舉發並填掣北
    縣警交大字第C00000000 號違反道路交通管理事件通知單，
    嗣異議人於應到案日期前提出申訴，經原處分機關函請舉發
    單位調查結果，仍認異議人確有上開違規行為，原處分機關
    於98年3月4日壢監裁字第裁53-C00000000號違反道路交通管
    理事件裁決書，依道路交通管理處條例第53條第1 項、第63
    條第1項第3款、道路交通管理事件統一裁罰基準及處理細則
    第43條、第44條、第67條規定，裁處異議人罰鍰新臺幣（下
    同）1,800元，並記違規點數3點。
二、異議意旨略以：若於臺北縣中和市○○路欲左轉至民樂路，
    需2 段式左轉，要先至中正路路口右側之機車待轉區○○○
    ○○路上號誌轉為綠燈時再行駛。伊係於上開時間，依規定
    於中正路號誌為綠燈時，轉入機車待轉區，但約2 秒之時間
    ，民樂路之號誌即轉為綠燈，中正路之號誌轉為紅燈，伊即
    直駛民樂路，當時舉發員警站在距中正路、民樂路口至少有
    50公尺處，認舉發員警距離太遠，因視差而誤認伊係於中正
    路轉為紅燈後始左轉往民樂路行駛，爰聲明異議，請求撤銷
    上開處分云云。
三、經查：
（一）按汽車駕駛人，行經有燈光號誌管制之交岔路口闖紅燈者
      ，處新臺幣1,800元以上5,400元以下罰鍰；汽車駕駛人有
      第53條情形者，記違規點數3 點，道路交通管理處罰條例
      第53 條第1項、第63條第1項第3款定有明文。
（二）證人即舉發員警楊松樺於本院調查時到庭證述：當天伊係
      跟另一個同事執行取締重點違規之勤務，伊當時站在民樂
      路上，如申訴理由查復表上所標示的攔停位置上，伊當時
      看到民樂路方向之燈號係綠燈，則中正路一定係紅燈，伊
      站的位置對面之車輛開始在行進，伊見異議人騎乘機車從
      中正路騎到待轉區，停了一下，等民樂路左轉之車輛都左
      轉完畢後，異議人才騎車朝民樂路伊所站之方向騎過來，
      所以伊就把異議人攔停舉發，雖然當時係晚上，但伊等看
      了民樂路確定係綠燈，才見異議人騎機車騎到停等區，因
      此伊等認定異議人闖紅燈，又雖當時在待轉區尚有其他機
      車等候直行民樂路，但只有發現異議人違規，因此只有攔
      停異議人之機車等語明確，可見舉發員警係在民樂路路口
      即已明確目睹異議人闖紅燈之違規行為，且據卷附之臺北
      縣政府警察局中和分局受理違反交通管理事件被通知人申
      訴理由查詢表中舉發員警楊松樺所繪製之現場路口簡圖及
      證人庭呈之現場照片以觀，員警當時停等之地點與異議人
      違規闖越號誌之地點間並無障礙物，辨識並無困難等情，
      亦足認員警對於異議人之違規行為當無誤判之虞；且參以
      證人楊松樺係執行交通勤務之員警，之前與異議人素不相
      識，並無仇怨，僅因執行巡邏勤務，而偶然舉發本件違規
      而已，並無憑空捏造違規事實，藉此誣攀異議人之必要，
      綜上，足認證人前開所述屬實，可以採信。又異議人雖供
      述：伊是超過中正路停止線後約2 、3 秒，中正路才變成
      紅燈，且當時有其他機車與伊一樣在待轉區等候云云，然
      此部分之陳述已與證人上開證述尚有未合，且倘如異議人
      所言，則異議人於進入待轉區時，該待轉區內之機車尚在
      等候民樂路之號誌轉換為綠燈；復參諸異議人對於證人楊
      松樺證述：民樂路一變成綠燈時，民樂路左轉的車輛一定
      會先被待轉區○○○○路之機車擋住，必須等待轉區直行
      之機車行駛完畢後，民樂路左轉中正路之車輛才可以左轉
      等語，並無意見，足見於民樂路方向之號誌一轉換為綠燈
      時，異議人自得與待轉區之其餘機車一同直行民樂路，並
      先於民樂路左轉中正路之車輛先行，然依證人楊松樺於本
      院審理時明確證述：異議人是在其他待轉機車行駛完畢之
      後，待民樂路左轉的車輛行駛完，才朝伊所站位置行駛過
      來，當時並無其他車輛跟異議人的機車一同朝伊方向過來
      等語，實與異議人上揭陳述之過程未合，是異議人上開所
      辯，尚無足採。
（三）綜上，本件事證明確，異議人之違規行為堪以認定。
四、異議人確有上開闖紅燈之違規事實，已如前述，原處分機關
    依道路交通管理處罰條例第53條第1 項、第63條第1 項第3
    款之規定，並參酌違反道路交通管理事件統一裁罰標準表，
    裁處異議人罰鍰1,800 元，並記違規點數3 點，經核即無不
    合。異議人以其並未闖紅燈為由，向本院聲明異議，為無理
    由，應予駁回，爰裁定如主文。
五、據上論斷，應依道路交通案件處理辦法第19條，裁定如主文
    。
中    華    民    國    98    年     5    月     7    日
                  交通法庭    法  官  羅國鴻
以上正本證明與原本無異。
如不服本裁定，應於裁定送達後5 日內向本院提出抗告狀。
                              書記官  戴育萍
中    華    民    國    98    年    5     月    20    日


司法院資訊處製作；財團法人民間司法改革基金會備份。
